【裁判字號】    91,交上易,474
【裁判日期】    920130
【裁判案由】    過失致死
【裁判全文】
臺灣高等法院交通法庭判決                      九十一年度交上易字第四七四號
    上  訴  人  臺灣板橋地方法院檢察署檢察官
    被      告  甲○○  男二十.
    選任辯護人  呂思家律師
右上訴人因被告過失致死案件，不服臺灣板橋地方法院九十一年度交易字第四五０號
，中華民國九十一年十一月四日第一審判決（起訴案號：臺灣板橋地方法院檢察署九
十一年度偵字第一五０一四）提起上訴，本院判決如左：
    主  文
原判決撤銷。
甲○○因過失致人於死，處有期徒刑陸月，如易科罰金，以參佰元折算壹日。緩刑參
年。
    事  實
一、甲○○於民國九十一年八月九日晚間十時五十分許，酒後駕駛車號ＡＲ－六九八
    六號自小客車（酒精濃度測試值為０．０九ｍｇ／ｌ，尚未達不能安全駕駛之程
    度），沿台北縣永和市○○路，由北向南往福和路方向行駛，途經台北縣永和市
    ○○路與復興街口時，本應注意汽車行經無號誌交岔路口或因雨霧致視線不清，
    應減速慢行，作隨時停車之準備及汽車行駛時，應注意車前狀況並隨時採取必要
    之安全措施，而依當時情形，雖因天雨，但無不能注意之情事，竟疏於注意貿然
    以時速六、七十公里之時速行進，適有行人鄭接枝自復興街由西向東違規行經網
    狀線區○○○○○路時，甲○○因閃避不及當場撞擊鄭接枝，使鄭接枝因之飛越
    至對向車道，跌落至由陳雪芬駕駛車號ＤＣ－０六一七號自小客車前，陳雪芬見
    狀緊急煞車後而未撞及，然鄭接枝已因上開撞擊而受有頭胸部鈍挫傷、顱內出血
    併血胸等多處傷害，並於送醫後不治死亡。甲○○於肇事後，在有偵查犯罪職權
    之機關尚不知何人為肇事者前，於台北縣政府警察局永和分局警員據報後趕往醫
    院處理時，在場並當場坦承肇事接受偵訊自首。
二、案經鄭接枝之女乙○○訴由台北縣政府警察局永和分局報請台灣板橋地方法院檢
    察署檢察官相驗後偵查起訴。
    理    由
一、右開事實業據被告甲○○於本院審理時坦承不諱，核與目擊證人陳雪芬、何孟錡
    在警訊所述車禍情節相符。按汽車行經無號誌交岔路口或因雨霧致視線不清，應
    減速慢行，作隨時停車之準備及汽車行駛時，應注意車前狀況並隨時汽車行駛時
    ，駕駛人應注意車前狀況，並隨時採取必要之安全措施，道路交通安全規則第九
  十三條第一項第四款、第九十四條第三款分別定有明文。本件依卷附道路交通事
    故調查表之警繪現場圖及現場照片，可知肇事當日為雨天、夜間有照明、視距良
    好、路面無缺陷、無其他障礙物、閃光號誌，並參酌卷附現場圖及照片顯示肇事
    後現場跡證、肇事車輛受損情況、被害人受傷部位及撞擊地點等綜情研判，足認
    被告駕駛車輛行至肇事地點時，應注意上開規定，而依當時情形，又無不能注意
    之情事，竟疏未注意車前狀況並減速慢行，致閃避不及當場撞擊橫越馬路之被害
    人，有過失責任甚明。至被害人鄭接枝穿越道路時，雖因未依規定自行人穿越道
    穿越致肇本件車禍，亦有過失，但被告不因此得據此卸免其過失之責。又被害人
    鄭接枝因本件車禍致受有頭胸部鈍挫傷、顱內出血併血胸等多處傷害，並於送醫
    後不治死亡等情，復經台灣板橋地方法院檢察署檢察官督同法醫師相驗明確，製
    有相驗屍體證明書、驗斷書、勘驗筆錄及死者照片數張等在卷足憑。是被害人因
    本件車禍死亡，與被告之過失行為間並有相當因果關係，被告過失犯行堪予認定
    。
二、核被告所為，係犯刑法第二百七十六條第一項之過失致人於死罪。被告於警員前
    往醫院處理時，在場並當場承認為肇事人等情，業據證人吳宗隆於本院審理證述
    份在卷，符合自首要件，應依法減輕其刑。
三、原審因為被告有罪之判決，固非無見，惟查原判決判處被告有其徒刑八月，於理
    由欄竟說明「並諭知易科罰金之折算標準」，顯有判決矛盾之違法，又於原審判
    決後，被告已與被害人家屬和解，除強制險新臺幣（下同）一百四十萬元外，另
    給付被害人家屬二百六十萬元，有和解書及銀行本票在卷可考，原審未及斟酌，
    亦有未洽等情狀，公訴人循被害人家屬之意提起上訴，指摘原判決量刑過輕，雖
    無可採；被告上訴指摘原判決不當，則非無理由，自應由本院予以撤銷改判。爰
    審酌被告過失之程度、所生之危害及肇事後已經和解如前述等一切情狀，量處如
    主文所示之刑，並諭知易科罰金之折算標準。
四、又被告前未曾受有期徒刑以上刑之宣告，有本院被告全國前案紀錄表一件附卷可
    查，現有正當職業，有在職正明書一件在卷可稽，經本刑之宣告，當知警惕再犯
    之虞，本院認所宣告之刑，以暫不執行為適當，因併予宣告緩刑三年，以啟自新
    。
據上論斷，應依刑事訴訟法第三百六十九條第一項前段、第三百六十四條、第二百九
十九條第一項前段，刑法第二百七十六條第一項、第四十一條第一項前段、第六十二
條前段、第七十四條第一款，罰金罰鍰提高標準條例第一條前段判決如主文。
本案經檢察官劉靜婉到庭執行職務。
中        華        民        國    九十二    年    一    月    三十    日
                              臺灣高等法院交通法庭
                                  審判長法  官  葉  騰  瑞
                                        法  官  黃  國  忠
                                        法  官  江  國  華
右正本證明與原本無異。
不得上訴。
                                        書記官  王  嗣  瑩
中      華      民      國    九十二    年      二      月      六      日
附錄：本案論罪科刑法條全文
中華民國刑法第二百七十六條(過失致死罪)
因過失致人於死者，處二年以下有期徒刑、拘役或二千元以下罰金。
從事業務之人，因業務上之過失犯前項之罪者，處五年以下有期徒刑或拘役，得併科


司法院資訊處製作；財團法人民間司法改革基金會備份。
